【裁判字號】    91,交聲,1834
【裁判日期】    920106
【裁判案由】    違反道路交通管理處罰條例聲明異議
【裁判全文】
臺灣臺北地方法院交通事件裁定                  九十一年度交聲字第一八三四號
    受處分人  甲○○  男  六十.
    即異議人
右列受處分人因違反道路交通管理處罰條例案件，對於台北市交通事件裁決所中華民
國九十一年十二月十三日所為之處分（原處分案號：北市裁三字第駕裁二二－ＵＢＡ
一０三六一五號），聲明異議，本院裁定如左：
    主  文
異議駁回。
    理  由
一、按禁止臨時停車線為紅色實線，用以指示禁止臨時停車路段，道路交通標誌標線
    號誌設置規則第一百六十九條第一項、第二項定有明文，又禁止臨時停車處所不
    得停車，道路交通安全規則第一百十二條第一項第一款亦定有明文，再汽車駕駛
    人在禁止臨時停車處所停車者，處新台幣（下同）六百元以上一千二百元以下罰
    鍰，道路交通管理處罰條例第五十六條第一項第一款定有明文。
二、本件受處分人即異議人甲○○所有車號八Ｂ─七二四八號自用小客車，於民國九
    十一年十一月十日十四時十八分許，停放在台北市陽明山冷水坑處劃設有禁止臨
    時停車紅色實線之路段上，為陽明山警察隊拍照取證，並以受處分人所有之車輛
    有違反道路交通管理處罰條例第五十六條第一項第一款「在禁止臨時停車處所停
    車者」之行為逕行掣單舉發，經將舉發單送達受處分人後，受處分人雖於舉發通
    知單上所載應到案日期前向原處分機關提出申訴，經原處分機關請舉發單位調查
    結果，仍認受處分人有前開違規行為，原處分機關乃依前揭道路交通管理處罰條
    例第五十六條第一項第一款及違反道路交通管理事件統一裁罰基準表之規定，裁
    處受處分人罰鍰九百元。
三、本件受處分人甲○○固不否認於右揭時地在劃設紅線之路段上停車一事，惟辯稱
    ：受處分人係停車於紅線外側，並無妨礙交通之事實，且舉發單位以稍有壓線作
    為處罰依據實過於嚴苛，違反一般執法之慣例云云。經查：受處分人所有之自小
    客車在前開時地確有違規停車之事實，為受處分人所不爭執，復有舉發之照片一
    張附卷可稽，本件舉發單位依法舉發並無違誤。又道路交通安全規則第一百十一
    條第一項第三款已明文規定，在設有禁止臨時停車標誌、標線處所不得臨時停車
    ，任何人在該劃有紅色實線禁止臨時停車路段停車即屬違規，尚不得由個人自行
    判斷該處停車是否影響其他車輛行車安全。另受處分人並未提出任何相關證據佐
    證「執法慣例」為何，僅空言否認亦無可採信。綜上，受處分人所辯，尚難足採
    。本件事證明確，受處分人之違規行為，洵堪認定。
四、綜上所述，受處分人確有於右開時間在劃設有紅色實線之禁止臨時停車之路段停
    車之行為，且於應到案日期前申訴，原處分機關依道路交通管理處罰條例第五十
    六條第一項第一款及違反道路交通管理事件統一裁罰基準表之規定裁處受處分人
    罰鍰九百元，核無違誤，本件受處分人之異議為無理由，自應將其異議駁回。
五、據上論斷，應依道路交通案件處理辦法第十九條，裁定如主文。
中      華      民      國      九十二      年      一     月     六    日
                             臺灣臺北地方法院交通法庭
                                           法  官  薛中興
右正本證明與原本無異。
如不服本裁定，應於送達後五日內，向本院提出抗告狀。
                                           書記官  王黎輝
中      華      民      國      九十二      年      一     月     六    日


司法院資訊處製作；財團法人民間司法改革基金會備份。
